ACORDAO-COMPLETO-2442662

ACÓRDÃO 6273/2021 ATA 12/2021 - SEGUNDA CÂMARA

VISTOS, relatados e discutidos estes autos que tratam de atos de aposentadoria concedidas no âmbito da Gerência Executiva do INSS - Fortaleza/CE,
ACORDAM os Ministros do Tribunal de Contas da União, reunidos em sessão da Segunda Câmara, diante das razões expostas pelo Relator, com fundamento no art. 71, inciso III, da Constituição Federal e nos arts. 1º, inciso V, 39, inciso II, e 45 da Lei 8.443/1992, em:
9.1. considerar legais, com registro tácito, os atos de aposentadoria de Luiz Deglauci Melo, Maria Liduina Coelho Lacerda, Rozele Ribeiro Alexandre e Tereza Neuma Moreira Barreto;
9.2. ordernar à Sefip que:
9.2.1. avalie a oportunidade de dar início aos procedimentos destinados à revisão de ofício do ato de aposentadoria no interesse de Sigeda Torres Oliveira de Araujo, incluindo a oitiva da interessada e solicitação de informações que julgar necessárias ao órgão de origem;
9.3. dar ciência desta deliberação aos interessados e à Gerência Executiva do INSS - Fortaleza/CE.

Em análise ato de APOSENTADORIA.

Segunda Câmara

Gerência Executiva do INSS - Fortaleza/CE - INSS/MPS.

3. Interessados: Luiz Deglauci Melo (XXX.325.603-XX); Maria Liduina Coelho Lacerda (XXX.831.343-XX); Rozele Ribeiro Alexandre (XXX.972.913-XX); Sigeda Torres Oliveira de Araujo (XXX.782.344-XX) e Tereza Neuma Moreira Barreto (XXX.701.883-XX).

13.1. Ministros presentes: Bruno Dantas (Presidente), Augusto Nardes (Relator), Aroldo Cedraz e Raimundo Carreiro.
13.2. Ministros-Substitutos presentes: Marcos Bemquerer Costa e André Luís de Carvalho.

ACORDAO-COMPLETO-2533184

Acórdão 1703/2022 - Plenário

AUGUSTO NARDES

Tratam os autos de concessão de aposentadoria a ex-servidores da Gerência Executiva do INSS - Fortaleza/CE - INSS/MPS.
2.	A instrução da unidade técnica, após a aplicação das críticas automáticas na forma estabelecida na IN 55/2007 - TCU e na Resolução 206/2007 - TCU, propõe considerar quatro atos legais, concedendo-lhe registro, e um deles ilegal com recusa de registro, nos termos que transcrevo com ajustes de formas que julgo pertinentes:
EXAME TÉCNICO
a) ato inicial de Luiz Deglauci Melo
3.	O servidor Luiz Deglauci Melo aposentou-se em 5/8/1999, com proventos proporcionais, constando no quadro de vantagens três rubricas judiciais relativas a percentuais econômicos. 
4.	O Controle Interno manifestou-se pela legalidade do ato, no entanto registrou que o adicional de tempo de serviço estava sendo pago a maior, no percentual de 24%, quando deveria ser de 23%. Informou também que as rubricas judiciais já foram excluídas dos proventos do inativo. 
5.	O servidor ingressou no serviço público em 1/8/1975 (peça 2, p. 1) , possuindo até 8/3/1999, data limite para o cálculo dos anuênios, 23 anos, 7 meses e 15 dias de tempo para GATS. Assim, o percentual de GATS deve ser de 23%.
6.	Em consulta ao contracheque do interessado, observa-se que as rubricas judiciais foram excluídas dos proventos do inativo. No entanto, verifica-se que o servidor recebe os anuênios no percentual de 24% quando o correto seria 23% (peça 2, p. 1) .
7.	No ato de aposentadoria os anuênios estavam calculados em 5%. Assim, considerando que na data da aposentadoria o valor dos anuênios não estava irregular, o ato pode ser apreciado pela legalidade, com a ressalva de que as rubricas judiciais foram excluídas dos proventos. 
8.	No entanto, como o adicional de tempo de serviço passou a ser pago no percentual indevido de 24%, deverá ser determinado à Unidade Jurisdicionada que acerte o valor dos anuênios para 23%. 
b) ato inicial de Maria Liduina Coelho Lacerda
9.	A servidora Maria Liduina Coelho Lacerda aposentou-se em 8/8/2002, com proventos proporcionais a 85%, com base no artigo 8º, §1º, incisos I e II, da Emenda Constitucional 20/1998.  No quadro de vantagens, constou rubrica judicia referente ao percentual de 47,11%. 
10.	O Controle Interno registrou que a aposentadoria estava sendo paga na proporção incorreta, sendo corrigida para 85%, e que a rubrica judicial foi excluída dos proventos, manifestando-se pela legalidade do ato. 
11.	Em consulta ao contracheque atual da inativa, confirma-se que a rubrica judicial foi excluída dos proventos (peça 2, p. 1) .
12.	Com base na tabela de remuneração e contracheque da inativa, observa-se que as rubricas relativas ao provento básico, GAE e GDASS estão corretamente proporcionalizadas em 85% (peças 2 de 3) .
13.	Diante do exposto, o ato de aposentadoria pode ser apreciado pela legalidade. 
c) ato inicial de Rozele Ribeiro Alexandre
14.	A servidora Rozele Ribeiro Alexandre aposentou-se em 15/6/2015, no cargo de psicóloga, com jornada de trabalho de 40 horas semanais, com proventos integrais, com base no artigo 3º da Emenda Constitucional 47/2005.
15.	Não se vislumbrou irregularidade no contracheque da inativa (peça 2, p. 1-2) .
16.	No ato consta que a servidora acumula outra aposentadoria. O Parecer do Controle Interno foi pela legalidade, esclarecendo que a outra aposentadoria decorre do cargo de professor especializado junto ao Governo do Estado do Ceará.
17.	Em consulta à RAIS (sistema DGI) , confirma-se que a servidora exerceu o cargo de professor de desenho técnico, com carga horária de 20 horas semanais. 
18.	O artigo 37, inciso XVI, alínea "b", da Constituição Federal permite a acumulação de um cargo de professor com outro técnico ou científico, se houver compatibilidade de horários. 
19.	A jurisprudência desta Corte de Contas estabelecia como limite máximo em casos de acumulação de cargos a jornada de trabalho de 60 (sessenta) horas semanais, podendo ser citados, nesse sentido, os Acórdão 104/2009-TCU-Plenário e 534/2011-TCU-2ª Câmara, ambos de relatoria do Ministro Aroldo Cedraz. Posteriormente, os Acórdão 1338/2011-TCU-Plenário, Ministro-Relator Augusto Nardes, e 1336/2012-TCU-Plenário, Ministro-Relator José Jorge, estabeleceram que, no caso de acumulação de cargos prevista no inciso XVI do art. 37 da Constituição Federal, a compatibilidade de horários deverá ser aferida no caso concreto. 
20.	No caso em exame, a soma das jornadas totaliza 60 horas semanais, havendo, portanto, compatibilidade de horários. 
21.	Diante do exposto, entende-se que o ato de aposentadoria pode ser apreciado pela legalidade. 
d) ato inicial de Sigeda Torres Oliveira de Araújo
22.	A servidora Sigeda Torres Oliveira de Araújo aposentou-se em 5/6/2003, com proventos proporcionais 85%, com base no artigo 8º, §1º, incisos I e II, da Emenda Constitucional 20/1998. 
23.	No quadro de vantagens, constou rubrica judicial no valor de R$ 954,15. O Controle Interno manifestou-se pela legalidade do ato, informando que em janeiro de 2016 a rubrica judicial referente ao PCCS foi incorporada aos proventos, e o valor excedente foi convertido em diferença pessoal nominalmente identificada, sob a rubrica diferença individual Lei 12998, sujeita apenas ao índice de reajuste aplicável às tabelas de vencimentos dos servidores públicos federais, a título de revisão geral das remunerações e subsídios (§5º, do art. 2º da Lei 10.855/2004) .
24.	Em consulta ao contracheque atual da inativa, atualmente consta nos proventos rubrica 82898 DIFERENCA INDIVIDUAL L.12998 no valor de R$ 504,59 (peça 2, p. 2) .
25.	O pagamento da parcela de Diferença Individual estabelecida pela Lei 12.998/2014 refere-se a eventual resíduo da rubrica de DPNI estabelecida pela Lei 11.355/2006 que, por sua vez, remete à vantagem denominada PCCS (Plano de Classificação de Cargos e Salários) .
26.	O PCCS tem origem em decisão judicial que reconheceu o direito dos servidores dos extintos INPS, INAMPS e IAPAS aos reajustes legais, referentes aos meses de fevereiro a outubro de 1988, incidentes sobre a parcela denominada "adiantamento do PCCS", os quais, à época, teriam sido indevidamente suprimidos.
27.	A Lei 8.460/1992 determinou que o PCCS, inicialmente concedido sob a forma de adiantamento, fosse incorporado em definitivo à remuneração ordinária dos servidores, a ser compensado quando do advento de um futuro plano de classificação de cargos e salários. Desta forma, a continuidade do pagamento da vantagem de forma destacada, tornou-se irregular por caracterizar pagamento em duplicidade.
28.	Todavia, a Medida Provisória 146/2003 (convertida na Lei 10.855/2004) passou a admitir a continuidade da percepção do PCCS para todos aqueles que tinham a vantagem incluída em sua remuneração em rubrica específica, exceto os ocupantes dos cargos de Supervisor Médico Pericial, Auditor-Fiscal da Previdência Social e Procurador Federal, expressamente excluídos da esfera de incidência da referida lei.
29.	Posteriormente, a Lei 11.355/2006, modificada pela MP  341/2006 (convertida na Lei 11.490/2007) , determinou que os valores alusivos ao PCCS fossem convertidos em diferença pessoal nominalmente identificada (DPNI) , conforme estabelecido no artigo 2º. 
30. 	A jurisprudência do TCU é pacífica para afirmar a necessidade de absorção dos valores pagos a título de DPNI pelos reajustes remuneratórios supervenientes, na forma determinada pela Lei 11.355/2006. Citam-se nesse sentido os Acórdão 3222/2017-TCU-Primeira Câmara (Ministro-Relator Walton Alencar Rodrigues) ; 4.775/2016, 661/2016, 5.153/2015, 4.779/2014, 3.557/2014, 1.403/2014, 6.526/2013 (todos da 1ª Câmara, de relatoria do Ministro Benjamin Zymler) ; e 10.676/2015-TCU-2ª Câmara (Ministro-Relator Vital do Rêgo) .
31.	Com a superveniência da Lei 12.998/2014, a DPNI (Diferença Pessoal Nominalmente Identificada) eventualmente ainda devida em dezembro de 2013 foi transformada em DI (Diferença Individual) , conforme determinado no art. 30 do referido diploma legal.
32. 	Assim, como a Lei 11.355/2006 não foi revogada ou modificada pela Lei 12.998/2014, conclui-se que a parcela de DI, percebida atualmente pelo ex-servidora por meio da rubrica '82898 -DIFERENCA INDIVIDUAL L.12998', somente estará correta se representar o resíduo de DPNI (antigo PCCS) que ainda fosse devido em dezembro de 2011, após os reajustes remuneratórios produzidos pela Lei 11.784/2008.
33. 	No caso em exame, com base na tabela de remuneração da servidora em novembro/2010 (peça 5) , se considerar o aumento ocorrido nos valores proporcionalizados do vencimento básico, GAE e GDASS em relação ao que a servidora recebia na data da aposentadoria, este já é suficiente para absorver todo o valor da DPNI (PCCS) .
34.	Assim, está ilegal o ato de aposentadoria, pois o valor pago como DPNI não foi devidamente absorvido, configurando irregularidade na composição do resíduo que fundamentou o pagamento da rubrica de DI instituída pela Lei 12.998/2014, em que pese os aumentos remuneratórios na carreira da servidora. 
35.	Ressalta-se que o ato de aposentadoria da Sra. Sigeda Torres Oliveira de Araújo deu entrada no TCU em 2/2/2016, portanto, há menos de cinco anos, não sendo aplicável o procedimento de contraditório e ampla defesa determinado pelo Acórdão 587/2011-TCU-Plenário, Ministro-Relator Valmir Campelo. O prazo de cinco anos se expira em 2/2/2021.
e) ato de alteração de Tereza Neuma Moreira Barreto
36.	A servidora Tereza Neuma Moreira Barreto aposentou-se em 25/11/1997, no cargo de fisioterapeuta, com proventos proporcionais a 28/30 avos. O ato de concessão inicial foi apreciado pela legalidade no TC Processo 856.485/1998-5 (peça 4) .
37.	O ato deste processo trata de alteração, na qual os proventos foram integralizados com base no artigo 190 da Lei 8.112/1990. No ato consta rubrica judicial "VP DEC JUD ENQ L10355 SUB JUD" no valor de R$ 705,01.
38.	O Controle Interno manifestou-se pela legalidade do ato, registrando que a Unidade Jurisdicionada alterou o fundamento legal para o artigo 190 da Lei 8.112/1990, quando o correto seria manter o fundamento e acrescentar o art. 190 da Lei n. 8.112/1990. Informou ainda que a vantagem judicial não integra mais a ficha financeira da interessada. 
39.	Em consulta ao contracheque da inativa, confirma-se que a rubrica judicial foi excluída dos proventos da ex-servidora (peça 2, p. 2) . Ademais, verifica-se que no Siape consta o fundamento legal da aposentadoria, artigo 40, inciso I, da CF/1988, acrescido do artigo 190 da Lei 8.112/1990.
40.	Diante do exposto, entende-se que o ato de aposentadoria pode ser apreciado pela legalidade, com a ressalva de que a inativa não recebe mais a rubrica judicial.
CONCLUSÃO
41.	Em razão do exposto e tendo em vista a análise realizada nos atos de concessão inicial de aposentadoria de Maria Liduina Coelho Lacerda e Rozele Ribeiro Alexandre e de alteração de aposentadoria de Tereza Neuma Moreira Barreto, esta Unidade Técnica considera que os atos podem ser apreciados pela legalidade, ressalvando, quanto ao ato de Maria Liduina Coelho Lacerda, que a inativa não recebe mais a rubrica judicial e os proventos estão corretamente proporcionalizados em 85%, e, quanto ao ato de Tereza Neuma Moreira Barreto, que a rubrica judicial foi excluída dos proventos. 
42.	Considerando a análise realizada no ato de concessão inicial de aposentadoria de Luiz Deglauci Melo, esta Unidade Técnica considera que o ato pode ser apreciado pela legalidade, pois na época da concessão da aposentadoria os anuênios estavam no percentual de 5%, ressalvando que as rubricas judiciais foram excluídas dos proventos. Como posteriormente os anuênios passaram a ser pagos no percentual indevido de 24%, deverá ser determinado à Unidade Jurisdicionada que acerte o percentual dos anuênios para 23%. 
43.	Em razão do exposto e tendo em vista a análise realizada no ato de concessão de aposentadoria de Sigeda Torres Oliveira de Araújo, esta Unidade Técnica considera que o ato deve ser apreciado pela ilegalidade, em razão do recebimento da rubrica PCCS, transformada em DPNI sem ter sido absorvida pelos aumentos remuneratórios advindos das novas estruturas remuneratórias  da carreira da servidora, e que depois resultou na parcela Diferença Individual, sendo que a parcela DPNI já deveria ter sido totalmente absorvida.
44.	Registre-se que a análise deste processo levou em conta os dispositivos da Resolução TCU 315/2020.
PROPOSTA DE ENCAMINHAMENTO
45.	Ante o exposto, conforme o preceituado no artigo 71, inciso III, da Constituição Federal de 1.988; c/c os artigos. 1º, inciso V, e 39, inciso II, da Lei nº 8.443/1992, c/c os artigos 1º, inciso VIII, 260, §§ 1º,  2º e 4º, do Regimento Interno/TCU, e tomando por base as informações prestadas pelo órgão de controle interno e as verificações feitas pela unidade técnica, na forma prevista no artigo 260, caput, do referido Regimento, propõe-se: 
a) considerar legais e conceder o registro dos atos de concessão inicial de aposentadoria de Luiz Deglauci Melo (CPF XXX.325.603-XX) , Maria Liduina Coelho Lacerda (CPF XXX.831.343-XX) e Rozele Ribeiro Alexandre (CPF XXX.972.913-XX) , e de alteração de Tereza Neuma Moreira Barreto (CPF XXX.701.883-XX) , ressalvando, quanto ao ato de Maria Liduina Coelho Lacerda, que a servidora não recebe mais a rubrica judicial e os proventos estão corretamente proporcionalizados em 85%, e, quanto aos atos de Luiz Deglauci Melo e Tereza Neuma Moreira Barreto, que as rubricas judiciais foram excluídas dos proventos;
b) considerar ilegal e negar o registro do ato de concessão inicial de aposentadoria de Sigeda Torres Oliveira de Araujo (CPF XXX.782.344-XX) ;
c) dispensar o ressarcimento das quantias indevidamente recebidas de boa-fé, nos termos da Súmula TCU n. 106;
d) determinar à Gerência Executiva do INSS - FORTALEZA/CE - INSS/MPS, com fundamento no inciso I do art. 4º da Resolução TCU 315/2020, que adote medidas para:
     d.1) no prazo de quinze dias, fazer cessar os pagamentos decorrentes do ato impugnado por esta Corte de Contas, sob pena de responsabilidade solidária da autoridade administrativa omissa, nos termos dos arts. 262, caput, do RI/TCU, e 8º, caput, da Resolução TCU 206/2007;
	     d.2) no prazo de trinta dias, emita novo ato da interessada Sigeda Torres Oliveira de Araujo, livre da irregularidade apontada, e o submeta ao TCU pelo Sistema e-Pessoal, nos termos dos arts. 262, § 2º, do Regimento Interno desta Corte e 19, § 3º, da Instrução Normativa TCU 78/2008;
	     d.3) no tocante ao ex-servidor Luiz Deglauci Melo, acerte o valor da rubrica dos anuênios para o percentual de 23%;
    	     d.4) dê ciência, no prazo de 15 (quinze) dias, do inteiro teor desta deliberação aos interessados Sigeda Torres Oliveira de Araujo e Luiz Deglauci Melo, alertando-os de que o efeito suspensivo proveniente da interposição de eventuais recursos junto ao TCU não os exime da devolução dos valores percebidos indevidamente após a respectiva notificação, caso esses não sejam providos; e
            d.5) encaminhar ao Tribunal, no prazo de 30 (trinta) dias contados da ciência da decisão, documento apto a comprovar que os interessados indicados no item anterior tomaram conhecimento do acórdão.
É o relatório.

não há.

Procurador Sergio Ricardo Costa Caribé.

APOSENTADORIA. INICIAL. PERCEPÇÃO IRREGULAR DE PARCELA REFERENTE A "DIFERENÇA INDIVIDUAL L. 12998". REGISTRO TÁCITO. ENTENDIMENTO DO STF NOS EMBARGOS DE DECLARAÇÃO NO RECURSO EXTRAORDINÁRIO 636.553/RS. POSSIBILIDADE DE REVISÃO DE OFÍCIO, COM FULCRO NO ART. 54 DA LEI 9.874/1999, C/C O ART. 260, § 2º, DO RI/TCU. DETERMINAÇÃO PARA QUE SEJA AVALIADA A INSTAURAÇÃO DE PROCEDIMENTO DE REVISÃO DE OFÍCIO.

APOSENTADORIA (APOS)

Secretaria de Fiscalização de Integridade de Atos e Pagamentos de Pessoal e de Benefícios Sociais (Sefip).

Trata-se de processo com atos de concessão de aposentadoria de ex-servidores da Gerência Executiva do INSS em Fortaleza/CE, encaminhados para apreciação, de acordo com o art. 71, inciso III, da Constituição Federal.
2.	A irregularidade detectada no ato de Sigeda Torres Oliveira de Araujo consiste no pagamento de diferença individual da Lei 12.998/2014, ante a possível não absorção adequada dos valores após as reestruturações remuneratórias ocorridas nos anos de 2003 e 2005.
3.	O Parquet especializado manifestou-se (peça 14) , concordando parcialmente com a instrução da Sefip. 
4.	Observo que a regularidade ou não de pagamento de diferença individual com base na Lei nº 12.998/2014 constitui tema de entendimento já pacificado nesta E. Corte.
5.	A discordância do MPjTCU se circunscreve à ausência de informações suficientes nos autos para que se configure, no momento, a ilegalidade do ato da servidora.
6.	Entendo, com as vênias de estilo, que assiste razão ao Ministério Público especializado. 
7.	Ressalto que, embora a ilegalidade tratada nos autos colida com a jurisprudência desta Corte de Contas, os atos chegaram ao Tribunal há mais de cinco anos, merecendo desfecho diferente do proposto por conta da recente orientação do Supremo Tribunal Federal.
8.	De fato, o recente entendimento firmado pelo STF, em sede de repercussão geral, no recente julgamento do RE 636.553-RS é no sentido de considerar que após o decurso do prazo quinquenal, os atos não apreciados pela Corte de Contas são considerados "definitivamente registrados".  (Tribunal Pleno; relator: Ministro Gilmar Mendes; julg.: 19/02/2020; DJe 129, de 26/05/2020) , verbis:
Em atenção aos princípios da segurança jurídica e da confiança legítima, os Tribunais de Contas estão sujeitos ao prazo de 5 anos para o julgamento da legalidade do ato de concessão inicial de aposentadoria, reforma ou pensão, a contar da chegada do processo à respectiva Corte de Contas.
9.	Sobre o tema, cumpre trazer à liça o decidido pelo Plenário desta E. Corte no TC nº Processo 013.339/2020-6, da relatoria do Exmo. Ministro Walton Alencar Rodrigues (Acórdão 122/2021-TCU-Plenário) , que indica o encaminhamento a ser dado:
"Sem embargo de considerar o mérito da decisão do STF, o anterior entendimento acerca da observância do contraditório e da ampla defesa após o transcurso de cinco anos desde a chegada do processo no TCU restou prejudicado, porquanto, após esse tempo, segundo prelecionou o Relator da matéria no STF, o ato deve ser considerado "registrado tacitamente". 
No julgamento dos embargos de declaração, opostos em face dessa decisão, finalizado em 4/12/2020, E. Relator aduziu que, "passado esse prazo [de cinco anos, contado de forma ininterrupta, a partir da chegada do processo à corte de contas] sem finalização do processo, o ato restará automaticamente estabilizado. Abre-se, a partir daí, a possibilidade de sua revisão, nos termos do art. 54 da Lei 9.873/1999" (grifos meus) . 
A expressa menção do relator à possibilidade de revisão do ato considerado tacitamente registrado impõe novas considerações e imediatas providências por parte desta Corte.
Relativamente à área de pessoal da Administração Federal, já tive a oportunidade de fazer inúmeros pronunciamentos acerca do acúmulo dos processos na Sefip, que há pouco tempo passavam em muito de cem mil, ajuntados ao longo dos anos. Grande parte desses processos foram devolvidos aos órgãos de origem para correção de irregularidades e reenvio ao TCU. E os que permaneceram desafiam a capacidade de trabalho do Tribunal.
Embora o Relator tenha mencionado a Lei 9.873/1999, que contém apenas oito artigos, tudo indica que se referia ao art. 54 da Lei 9.784/1999, que estabelece prazo decadencial de cinco anos para anulação de atos administrativos de que decorram efeitos favoráveis aos destinatários. 
Por esse motivo conclui-se que, a partir do registro tácito do ato de concessão, é possível a sua revisão, no prazo de 5 anos, com base no aludido artigo da lei de processo administrativo.
Esse entendimento é plenamente compatível com o disposto no art. 260, § 2º, do Regimento Interno do TCU, in verbis:
§ 2º O acórdão que considerar legal o ato e determinar o seu registro não faz coisa julgada administrativa e poderá ser revisto de ofício pelo Tribunal, com a oitiva do Ministério Público e do beneficiário do ato, dentro do prazo de cinco anos da apreciação, se verificado que o ato viola a ordem jurídica, ou a qualquer tempo, no caso de comprovada má-fé.  
Registro que o E. Relator no STF, ao apreciar os embargos de declaração, expressamente entendeu desnecessária a modulação de efeitos da decisão adotada no RE 636.553/RS, devendo ser aplicada imediatamente, com efeitos ex tunc.
Em síntese, o entendimento adotado pelo Supremo Tribunal Federal, em sede de recurso extraordinário, com repercussão geral reconhecida, deve ser observado por todos os juízes e tribunais, nos termos dos arts. 927, inciso III, e 1.030 do Código de Processo Civil.
Cabe ao TCU, por conseguinte, em atendimento à disposição legal e aos princípios da eficiência, da razoável duração do processo e da isonomia, evoluir, no entendimento e nos procedimentos, para compatibilizar suas decisões com a recente tese da Suprema Corte."
10.	No presente processo, os atos de aposentadoria no interesse de Luiz Deglauci Melo, Maria Liduina Coelho Lacerda, Rozele Ribeiro Alexandre, Sigeda Torres Oliveira de Araujo e Tereza Neuma Moreira Barreto, deram entrada no TCU há mais de 5 anos e, à luz da novel jurisprudência do STF, devem ser considerados tacitamente registrados em 15/12/2020, 22/12/2020, 03/02/2021, 02/02/2021 e 20/01/2021, respectivamente.
11.	Quanto ao ato no interesse de Sigeda Torres Oliveira de Araújo, determino à Sefip que avalie a oportunidade de iniciar os procedimentos para o recurso de revista, com oitiva da interessada e solicitação das informações que julgue necessárias. Quanto aos demais atos, aquiesço à proposição de legalidade com registro tácito.
	Ante o exposto, VOTO no sentido de que o Tribunal aprove o Acórdão que ora submeto à deliberação deste Colegiado.
TCU, Sala das Sessões Ministro Luciano Brandão Alves de Souza, em 20 de abril de 2021.
Ministro JOÃO AUGUSTO RIBEIRO NARDES 
Relator